# 请教陈老师：关于收入确认问题

提问人：qinfeng9588 时间：2010-06-11 13:34:33
实例：A企业为上市公司，有工程施工业务，其控股股东为房地产开发企业。 2009 年，A企业为上市公司开发项目，到年末的时候，由于房地产销售情况不好，控股股东难以支付工程款，又担心大股东资金占用问题，通过关联交易解决工程款。A企业当年开发成本7000 万元，本应确认收入 8000 万元（尚未确认）。控股股东将开发项目的土地使用权转让给上市公司，工程施工部分也转让给上市公司，这样上市公司就有了工程项目的所有权。由于关联交易是在 2009 年 12 月底发生（所有手续齐全），对于 2009 年的工程施工收入确认有如下的疑问：
1 。对于关联交易之前发生的工程施工是否应该确认收入 8000 万元？如果不确认收入的话，开发过程的营业税是否该申报？
2 。在建工程应以什么价格计价？
上市公司已经直接将工程施工 7000 万元转为在建工程。
[ 本帖最后由 qinfeng9588 于 2010-6-11 13:43 编辑 ]

回答人：chenyiwei
回复 楼主 qinfeng9588 的帖子这个问题可能需要注意把握以下要点： 1 、该项关联交易的目的是什么？上市公司自身有无可以独立承接和运作该项目的房地产开发资质？以后是否还需要以控股股东的名义运作该项目，或者由控股股东参与运作该项目？ 2 、关联交易价格的定价依据？如果以公允价值定价，则在确定公允价值时，是否包含了A公司应当享有的工程利润？ 3 、转让的项目是否符合企业会计准则中对于业务的定义，从而确定项目转让是同一控制下业务合并还是资产购买？

回答人：chenyiwei
回复 板凳 qinfeng9588 的帖子对于涉及上市公司的问题，应当谨慎处理，需要综合考虑所有相关的背景信息。仅就你所提供的背景资料看，基本上可以确定几点： 1 、该转让的关联交易与原先的开发项目建筑施工劳务是两个独立交易，并非一揽子交易。 2 、交易作价可能不公允。根据股票上市规则第九章，对此类资产交易应当有评估报告。 3 、所转让的标的资产是某个住宅楼小区中的酒店部分。如果仅仅是准备作为酒店开业的一幢建筑物，没有其他相关设施，则作为单项资产转让而不是业务合并的可能性还是比较大的，因为很可能不具有独立的投入和加工处理过程两个要素。 根据这些背景信息，个人一些初步意见： 1 、应关注在母公司偿债能力出现问题等情况下，原先使用完工百分比法确认建造合同收入是否恰当。如果认为是恰当的，则建造合同收入不能因为现在已经取得酒店项目所有权而冲回。 2 、考虑到关联交易作价可能不公允，在一定程度上包含大股东资本性投入的因素，因此所取得的资产应按公允价值入账，与所支付的对价（即帐面上的工程施工成本）之间的差额作为资本公积处理。